el: Συντελεστής μορφής κλειδαριάς τιμονιού οχήματος: Μπάρα (κατά μήκος του τιμονιού); Σφιγκτήρας (σφιγκτήρας στεφάνης); Κλειστό κάλυμμα/ασπίδα τιμονιού; Άγκιστρο σε πεντάλ; Στήριγμα τιμονιού σε ταμπλό; Στήριγμα τιμονιού σε δάπεδο; Τιμόνι σε ζώνη ασφαλείας; Άλλο
ko: 차량 스티어링 휠 잠금 장치 형태: 바(휠 가로지름); 클램프(림 클램프); 밀폐형 휠 커버/실드; 훅-페달 연결형; 휠-대시보드 지지대; 휠-바닥 지지대; 휠-안전벨트 연결형; 기타
fr: Format du bloque-volant: Barre (à travers le volant); Pince (bloque-volant); Housse/bouclier de volant fermé; Crochet à pédale; Barre volant-tableau de bord; Barre volant-plancher; Verrou volant-ceinture; Autre
cs: Konstrukce zámku volantu vozidla: Tyč (přes volant); Svorka (svorka věnce volantu); Uzavřený kryt/štít volantu; Hák na pedál; Vzpěra mezi volant a palubní desku; Vzpěra mezi volant a podlahu; Připojení volantu k bezpečnostnímu pásu; Jiné
lt-LT: Transporto priemonės vairo užrakto tipas: Strypas (skersai vairo); Spaustukas (vairo lanko spaustukas); Uždaras vairo gaubtas / skydas; Nuo vairo iki pedalo; Nuo vairo iki prietaisų skydelio; Nuo vairo iki grindų; Nuo vairo iki saugos diržo; Kita
tr: Araç direksiyon kilidi form faktörü: Bar (direksiyon simidi boyunca); Kelepçe (simit kelepçesi); Kapalı direksiyon kılıfı/kalkanı; Pedala kancalı; Direksiyondan torpidoya destek; Direksiyondan zemine destek; Direksiyondan emniyet kemerine; Diğer
pt-BR: Trava de volante veicular fator de forma: Barra (atravessa o volante); Garra (garra de aro); Capa/escudo fechado para volante; Gancho no pedal; Trava do volante ao painel; Trava do volante ao chão; Trava do volante ao cinto de segurança; Outro
pt-PT: Formato do bloqueio do volante do veículo: Barra (através do volante); Braçadeira (braçadeira do aro); Cobertura/proteção do volante integral; Gancho no pedal; Barra de bloqueio do volante ao painel; Barra de bloqueio do volante ao chão; Volante ao cinto de segurança; Outro
ru: Формфактор блокиратора рулевого колеса: Стержень (поперек руля); Зажим (на обод); Закрытый чехол/кожух на руль; Замок на руль и педаль; Упор руль-приборная панель; Упор руль-пол; Замок на руль и ремень безопасности; Другое
zh-CN: 车辆方向盘锁外形规格: 杆状（横穿方向盘）; 夹具（方向盘夹）; 封闭式方向盘套/罩; 钩至踏板; 连至仪表盘; 连至地板; 连至安全带; 其他
th: รูปแบบการล็อกพวงมาลัยรถยนต์: แท่ง (พาดพวงมาลัย); ที่หนีบ (หนีบขอบ); ที่ครอบพวงมาลัยแบบปิด; ตะขอเกี่ยวแป้นเหยียบ; ค้ำพวงมาลัยกับคอนโซลหน้า; ค้ำพวงมาลัยกับพื้น; ล็อกพวงมาลัยกับเข็มขัดนิรภัย; อื่นๆ
it: Fattore di forma del bloccasterzo del veicolo: Barra (attraverso il volante); Morsetto (sul cerchio del volante); Copertura/scudo integrale del volante; Gancio al pedale; Bloccasterzo volante-cruscotto; Bloccasterzo volante-pavimento; Bloccasterzo volante-cintura di sicurezza; Altro
sl-SI: Oblika ključavnice za volan vozila: Drog (čez volan); Spona (spona za obroč); Zaprt pokrov/ščit volana; Kljuka do stopalke; Drog med volanom in armaturno ploščo; Drog med volanom in tlemi; Drog med volanom in varnostnim pasom; Drugo
en: Vehicle steering wheel lock form factor: Bar (across wheel); Clamp (rim clamp); Enclosed wheel cover/shield; Hook-to-pedal; Wheel-to-dash brace; Wheel-to-floor brace; Wheel-to-seatbelt; Other
zh-TW: 車輛方向盤鎖外型規格: 鎖桿 (橫跨方向盤); 夾具 (方向盤外圈夾); 封閉式方向盤套/護罩; 踏板掛勾式; 方向盤與儀表板支撐桿; 方向盤與地板支撐桿; 方向盤與安全帶鎖; 其他
nl: Voertuig stuurslot vormfactor: Stang (over het stuur); Klem (velgklem); Gesloten stuurhoes/-schild; Stuur-naar-pedaal; Stuur-naar-dashboard; Stuur-naar-vloer; Stuur-naar-gordel; Overige
es: Factor de forma del bloqueo del volante del vehículo: Barra (a través del volante); Abrazadera (abrazadera para aro); Funda/protector de volante cerrado; Gancho al pedal; Soporte de volante a tablero; Soporte de volante a piso; Volante a cinturón de seguridad; Otro
ro-RO: Factorul de formă al blocatorului de volan auto: Bară (pe volan); Clemă (clemă volan); Husă/Scut închis pentru volan; Cârlig la pedală; Tijă volan-bord; Tijă volan-podea; Blocaj volan-centură; Altele
da: Formfaktor for ratlås: Stang (tværgående); Klemme (ratklemme); Lukket ratdæksel/-skjold; Rat-til-pedal-lås; Rat-til-instrumentbræt-lås; Rat-til-gulv-lås; Rat-til-sikkerhedssele; Andet
pl: Forma blokady kierownicy pojazdu: Drążek (przez kierownicę); Zacisk (zacisk na obręcz); Zabudowana osłona/pokrywa kierownicy; Blokada kierownica-pedał; Blokada kierownica-deska rozdzielcza; Blokada kierownica-podłoga; Blokada kierownica-pas bezpieczeństwa; Inne
sk-SK: Konštrukčný tvar zámku volantu vozidla: Tyč (cez volant); Svorka (na veniec volantu); Uzavretý kryt/štít volantu; Hák na pedál; Rozpera medzi volantom a palubnou doskou; Rozpera medzi volantom a podlahou; Zámok volantu o bezpečnostný pás; Iné
de: Formfaktor der Lenkradsperre: Stange (über das Lenkrad); Klemme (Lenkradkranz-Klemme); Geschlossene Lenkradabdeckung/Schild; Haken zum Pedal; Lenkrad-Armaturenbrett-Sperre; Lenkrad-Boden-Sperre; Lenkrad-Sicherheitsgurt-Sperre; Sonstiges
nb: Formfaktor for rattlås i kjøretøy: Stang (tvers over rattet); Klemme (rattklemme); Innelukket rattdeksel/-skjold; Krok-til-pedal; Lås mellom ratt og dashbord; Lås mellom ratt og gulv; Lås mellom ratt og setebelte; Annet
hu: Jármű-kormánykerékzár kialakítása: Keresztrúd (kormányon átívelő); Bilincs (kormánykoszorú-bilincs); Zárt kormányvédő pajzs; Pedálhoz rögzíthető (kampós); Kormány-műszerfal rögzítő; Kormány-padló rögzítő; Kormány-biztonsági öv rögzítő; Egyéb
vi: Hình dạng khóa vô lăng xe: Dạng thanh (ngang vô lăng); Dạng kẹp (kẹp vành); Bọc/chắn bảo vệ vô lăng dạng kín; Dạng móc vào bàn đạp; Khóa vô lăng vào bảng điều khiển; Khóa vô lăng xuống sàn; Khóa vô lăng vào dây an toàn; Khác
ja: 車両ステアリングホイールロックのフォームファクター: バー (ハンドル固定); クランプ (リムクランプ); ハンドルカバー / シールド (密閉型); ハンドル・ペダルロック; ハンドル・ダッシュボードブレース; ハンドル・フロアブレース; ハンドル・シートベルトロック; その他
fi: Ajoneuvon ohjauspyörän lukon muoto: Tanko (ratin poikki); Puristin (vanteen puristin); Koteloitu ratin suojus / kilpi; Polkimeen kiinnitettävä koukku; Ratista kojelautaan -tuki; Ratista lattiaan -tuki; Ratista turvavyöhön; Muu
bg-BG: Форма на заключващото устройство за волан на превозно средство: Прът (през волана); Скоба (за обръча на волана); Затворен капак/щит за волан; Кука към педала; Скоба от волана към таблото; Скоба от волана към пода; Скоба от волана към колана; Друго
sv: Utformning av rattlås för fordon: Rattkrycka (över ratten); Klämma (rattkrans); Heltäckande rattskydd; Ratt-till-pedal; Ratt-till-instrumentbräda; Ratt-till-golv; Ratt-till-säkerhetsbälte; Övrigt
hr-HR: Čimbenik oblika brave volana vozila: Šipka (preko upravljača); Stezaljka (za obruč); Zatvoreni poklopac/štitnik upravljača; Kuka za papučicu; Blokada od upravljača do armature; Blokada od upravljača do poda; Blokada od upravljača do sigurnosnog pojasa; Ostalo